【裁判字號】    98,上重訴,787
【裁判日期】    981124
【裁判案由】    殺人等
【裁判全文】
臺灣高等法院臺南分院刑事判決       98年度上重訴字第787號
上  訴  人  臺灣嘉義地方法院檢察署檢察官
上  訴  人
即  被  告  丁○
                    （現於臺灣臺南看守所羈押中）
選任辯護人  蔡碧仲律師
            呂郁斌律師
上列上訴人因被告殺人等案件，不服臺灣嘉義地方法院98年度重
訴字第1號中華民國98年6月15日第一審判決（起訴案號：臺灣嘉
義地方法院檢察署97年度偵字第7768號），提起上訴，本院判決
如下：
    主  文
原判決關於丁○被訴殺害盧德福部分暨定執行刑部分均撤銷。
丁○殺人，處有期徒刑貳拾年，褫奪公權拾年，扣案如附表編號
1所示之手槍壹枝及編號2備註欄所示子彈壹顆均沒收。
其他上訴駁回（即被告殺害盧宏忞部分）。
丁○上開第二項所處之刑與上訴駁回部分，應執行有期徒刑參拾
年，褫奪公權拾年，扣案如附表編號1所示之手槍壹枝及編號2備
註欄所示子彈壹顆均沒收。
    犯 罪 事 實
一、緣於民國97年4月間，己○○受盧德福之託向丁○借款新臺
    幣（下同）20萬元，雙方約定於3個月內還款，然因盧德福
    未依約還款，丁○多次委託或要求己○○前往向盧德福索討
    欠款均無結果，盧德福因而對丁○之多次討債行為心生不滿
    ，乃透過己○○向丁○轉達或親自打電話向丁○表示「準備
    輸贏，大埔不要住了」、「準備拐杖，要丁○準備去住醫院
    ，見1次打1次，大埔他不要想繼續住下去了」等語，雙方嫌
    隙日深。嗣因雙方債務之爭議，盧德福並曾糾眾毀損丁○之
    車輛，並毆打丁○成傷，盧德福之子盧宏忞亦曾於酒後前往
    丁○同居友人甲○○所經營之「大立餐廳」欲找丁○，並口
    出惡言，揚言要打死丁○等語。繼於97年11月初，盧德福親
    自或託人前往丁○之母親庚○○○位於雲林縣古坑鄉之住處
    欲找丁○2、3次未果，乃對庚○○○口出穢言，直至97年11
    月7日晚上7時許，盧德福親自或盧德福所委託之人再次前往
    庚○○○前開住處欲找丁○，並喝令丁○之妹辛○○打電話
    找丁○，辛○○因不明該人真實來意，遂諉稱不知丁○電話
    ，該人旋即表示要對丁○不利，並丟下以紙袋包裝之豬頭1
    顆示威，丁○得知後十分忿恨，遂將其藏放於雲林縣斗六市
    湖山里之口徑0.357吋制式轉輪手槍1枝（槍枝管制編號0000
    0000 00，為美國SMITH&WESSON廠66-1型，槍號為18396，槍
    管內具5條右旋來復線）及5顆口徑為0.357吋之制式子彈取
    出（寄藏手槍部分業經原審判決確定），攜往嘉義縣大埔鄉
    準備找盧德福父子理論。
二、丁○於97年11月7日深夜飲酒壯膽後，於翌日（8日）清晨，
    決定向盧德福報復，乃騎乘機車攜帶上開制式手槍1枝及子
    彈5顆外出，於同日上午6時40分至7時許，在嘉義縣大埔鄉
    ○○街上壬○○所經營之檳榔攤前遇見駕駛車牌號碼7W-710
    9號自用小貨車前往該處購買檳榔之盧宏忞，丁○遂自機車
    內取出預藏之制式手槍與子彈，靠近盧宏忞之車輛後，打開
    乘客座（副駕駛座）之車門，近距離朝盧宏忞左手射擊1發
    ，子彈由盧宏忞左手前臂後側，左手腕上方13公分，亦即左
    肩下方43公分處射入，貫穿盧宏忞左手臂（手肘），而由左
    手上臂後側，左手腕上方34公分，亦即左肩下方24公分處射
    出後，彈頭留於車上駕駛座腳踏板附近（傷害部分業經原審
    判決確定）。
三、盧宏忞遭槍傷後，對丁○說：「要輸贏到車場去找我父親輸
    贏」，旋即載丁○前往嘉義縣大埔鄉○○街與長青街街口旁
    空地盧德福置放挖土機之停車場找盧德福，盧德福當時原蹲
    於挖土機上維修挖土機，見丁○前來，乃自挖土機站起，雙
    方言語互嗆，情緒激亢，丁○明知其所持之制式手槍威力強
    大，若朝人身體擊發，有致命之危險，竟仍基於殺人之直接
    犯意，遠距離持槍朝站立於挖土機上之盧德福身體射擊1槍
    ，子彈由左往右，由下往上，由前往後自盧德福胸部左側射
    入，經第4肋間與第5肋骨、心包膜、心臟右心室三尖瓣、右
    心房、右上肺葉，終止於第5肋骨後弓即右胸後側，導致心
    臟破裂、肺臟破裂及大量血胸，終致因心因性休克及低血容
    性休克而當場死亡。
四、盧宏忞見其父親盧德福遭丁○射殺，乃趨前搶奪丁○所持之
    手槍，丁○於盧宏忞奪槍之際，預見此時若近距離扣扳機擊
    發子彈，可能造成盧宏忞死亡之結果，竟仍不違背其本意，
    基於殺人之不確定故意，為避免盧宏忞奪槍之舉，而於盧宏
    忞奪槍之際，近距離扣扳機擊發子彈1發，子彈由右往左、
    由下往上、由前往後自盧宏忞前胸近中央處進入，經左側第
    3肋骨前弓、左上肺葉、左側第2肋骨後弓，由左肩胛骨下緣
    射出，導致左肺貫穿及大量血胸，終因低血容性休克而死亡
    。
五、丁○槍擊盧宏忞後，見盧宏忞仍有氣息而心生悔意，乃於行
    兇後駕駛上開車牌號碼7W-7109號自用小貨車逃逸之際，以
    電話向有犯罪調查權限之嘉義縣警察局中埔分局大埔分駐所
    值班員警報明自己姓名，並陳述自己槍擊盧德福與盧宏忞父
    子之情事而表明自首之意，請求員警通知救護車前往救援，
    然因盧宏忞所受槍傷係致命槍傷，警方及救護人員雖據報趕
    抵現場，盧宏忞仍當場死亡。丁○以電話表達自首之意後，
    因顧慮己身安危，仍駕駛前開自小貨車往嘉義市區逃逸，將
    該小貨車棄於嘉義市某國小前，並透過友人聯繫嘉義縣警察
    局中埔分局番路派出所所長蔡奇璋，希由蔡奇璋處理其自首
    投案事宜，遂於97年11月10日上午6時許，主動向蔡奇璋投
    案，並交出上開制式手槍1枝及子彈2顆。
六、案經盧德福之子丙○○及盧宏忞之妻乙○○分別訴由嘉義縣
    警察局中埔分局報請臺灣嘉義地方法院檢察署檢察官偵查起
    訴。
    理  由
壹、程序部分：按被告以外之人於審判外之陳述，雖不符刑事訴
    訟法第159條之1至第159條之4之規定，而經當事人於審判程
    序同意作為證據，法院審酌該言詞陳述或書面陳述作成時之
    情況，認為適當者，亦得為證據；又當事人、代理人或辯護
    人於法院調查證據時，知有第159條之5第1項不得為證據之
    情形，而未於言詞辯論終結前聲明異議者，視為有前項之同
    意，為刑事訴訟法第159條之5第1項、第2項所明文。又當事
    人、代理人或辯護人於調查證據時，知有刑事訴訟法第159
    條第1項不得為證據之情形，卻表示「沒有意見」等意思，
    而未於言詞辯論終結前聲明異議者，應視為已有將該等傳聞
    證據採為證據之同意（最高法院93年度臺上字第3533號及94
    年度臺上字第2976號等判決參照）。本件公訴人、被告、辯
    護人對於本案援引之下列屬傳聞證據之供述證據均表示無意
    見（本院卷第130頁），且無事證顯示係公務員因違法蒐證
    所取得之供述證據，本院審酌該等供述證據作成時之情況，
    亦認為適於作為證據，依刑事訴訟法第159條之5規定，應認
    為均有證據能力。
貳、實體部分
一、事實認定
  (一)被害人盧德福部分
    1.訊據被告固不否認有於97年11月8日早上7時許，搭乘被害
      人盧宏忞所駕駛之車輛前往嘉義縣大埔鄉○○街與長青街
      街口旁空地挖土機車場找被害人盧德福，被害人盧德福當
      時原蹲於挖土機上維修挖土機，見其前來，乃自挖土機站
      起，雙方言語互嗆，其即持制式手槍遠距離朝站立於挖土
      機上之被害人盧德福身體射擊1槍，子彈由左往右、由下
      往上、由前往後，自盧德福胸部左側射入，經第4肋間與
      第5肋骨、心包膜、心臟右心室三尖瓣、右心房、右上肺
      葉，終止於第五肋骨後弓即右胸後側，導致心臟破裂、肺
      臟破裂及大量血胸，終致因心因性休克及低血容性休克而
      當場死亡等事實，惟否認有殺害被害人盧德福之直接故意
      ，辯稱：其僅有殺人之不確定故意，且其係因盧德福持長
      條木棍欲攻擊，其於情急下始擊發子彈，應係正當防衛云
      云。
    2.經查：
      (1)被告丁○持其寄藏之制式手槍1枝及制式子彈4顆，於97
        年11月8日早上7時許，在嘉義縣大埔鄉○○街與長青街
        街口旁空地挖土機車場，朝站立於挖土機上之被害人盧
        德福身體射擊1槍，子彈由左往右、由下往上、由前往
        後，自盧德福胸部左側射入，經第4肋間與第五肋骨、
        心包膜、心臟右心室三尖瓣、右心房、右上肺葉，終止
        於第5肋骨後弓即右胸後側，導致心臟破裂、肺臟破裂
        及大量血胸，終致因心因性休克及低血容性休克而當場
        死亡等事實，業據被告坦承不諱，且有如附表所示之制
        式手槍、子彈、彈頭及彈殼扣案可資佐證（上開手槍及
        子彈經內政部警政署刑事警察局以比對顯微鏡比對法、
        性能檢驗法、試射法、動能測試法鑑驗，其鑑定結果詳
        如附表所示之事實，有如附表所載之槍彈鑑定書1份附
        卷足稽，見嘉義地檢7768號偵查卷第22-25頁），此外
        ，復有相驗筆錄、相驗屍體證明書、檢驗報告書、解剖
        報告書、鑑定報告書、相驗照片及案發現場照片等在卷
        可參，是被告此部分之自白與事實相符，堪以認定。
      (2)而被告之所以持制式手槍與子彈前往找被害人盧德福，
        係因其與被害人盧德福間借款債務糾紛致雙方交惡，被
        害人盧德福除找人毀損其所駕駛之車輛、毆傷其身體，
        並以不同方式揚言將不利於被告，被告因而起意報復等
        情，除據被告供述在卷外，核與證人戊○○於原審審理
        時結證：「盧宏忞說要把賊仔忠打死」、「說要打死被
        告」（原審卷第117、122頁）、「只聽到錢的糾紛」（
        原審卷第121頁）等語及證人己○○於原審審理時結證
        ：「被告總共借20萬元給盧德福，說明3個月內還錢，3
        個月到盧德福並沒有還錢，被告就叫我去找盧德福，我
        有去找盧德福，盧德福說他與被告講好，我回來講給被
        告聽，被告說沒有這回事，被告跟我說他很欠這筆錢，
        要我去拿回，我第2次去找盧德福，盧德福就翻臉了，
        第3次更凶，盧德福直接在我面前打電話給被告，說要
        輸贏，並說大埔不要住了，那時盧宏忞並沒有在場，盧
        德福把電話掛掉後，就打電話給他兒子盧宏忞，叫盧宏
        忞去大立把被告腳打斷，我就跟盧德福說不可這樣做，
        所以盧德福才沒有派盧宏忞去大立，盧德福有對我生氣
        ，意思是說事情與我無關，為何我要插手，我說事情我
        有經手，我總共向盧德福討錢有6、7次。盧德福生氣後
        有要我向被告轉達準備輸贏、大埔不要住，要被告準備
        拐杖。…被告第1次找我說車子被砸，第2次說人被打，
        他說無論如何錢要還他，我說好，但是要慢慢還，被告
        說他錢借人，人還要被打。當時被告是說東西給我，要
        我去找盧德福，案發之後第2天我去做筆錄，當時因為
        害怕，我才說東西可能是槍。…最後一天被告來時說沒
        有天理，錢借人，車子還要被砸，人還要被打，我就說
        錢我會慢慢還他，被告就說東西給你，你去找他，我說
        我不要。…被告是叫我去找盧德福吵架的意思。」（原
        審卷第124-125、128頁）等語相符，足見被告與被害人
        盧德福嫌隙、仇恨甚深。抑且證人即被告之母庚○○○
        亦證稱：案發前曾有人到其雲林縣古坑鄉住處表示欲找
        被告，謾罵三字經等髒話，嗣於97年11月7日即案發前1
        日晚上7點多再次前往其住處，要求其女兒（即被告之
        妹妹）打電話聯絡被告未果，被害人盧德福即表示要讓
        被告死，旋即將紙袋包裝之豬頭1顆丟入其住處廚房，
        其事後與被告電話聯絡此事等語（見原審卷第143-145
        頁），上開情節，亦據證人辛○○於原審結證相符（見
        原審卷第148-150頁），益徵被告因被害人盧德福欠債
        未還已有不滿，繼而遭被害人盧德福毀損車輛、毆傷身
        體，更生忿恨，甚且牽連其家屬受被害人盧德福威嚇，
        終而對於被害人盧德福產生殺機，應堪認定。
      (3)又扣案制式手槍威力強大，用以朝人體射擊，將生致命
        之結果，此乃公眾週知之事實，被告不得諉為不知，然
        被告仍持制式手槍朝被害人盧德福身體位置扣扳機而擊
        發子彈，被告有殺人之直接故意甚明；而被害人盧德福
        當時係站立於挖土機上方受槍擊，此觀被害人盧德福槍
        傷路徑係由左往右、由下往上、由前往後自盧德福胸部
        左側射入（見97年度相字第661號卷第54頁背面）即明
        ，被害人盧德福之槍傷路徑既係由下而上而遭射擊，則
        被告當時必係持槍仰角射擊，本案扣案槍枝係結構完整
        之制式手槍，有一定之重量，被告仰角舉槍，並扣壓扳
        機而朝被害人盧德福身體位置射擊，此一連串之舉動，
        均需明確之決意，始足為之，若非被告有殺人之直接犯
        意，當不致完成上開一連串之有意識行為。基此，被告
        確有殺人之直接故意，昭然若揭。
      (4)按刑法上之正當防衛以遇有現在不法之侵害為前提，如
        不法侵害尚未發生，即無防衛之可言（最高27年上字第
        2879號判例參照）。本件被害人盧德福係手持長木棍，
        此為被告所自承，復有照片3張在卷可憑（見警卷第57-
        59頁），被告竟以槍枝射擊而將被害人殺死，然被害人
        與被告距離尚遠，所持之物又非利器，應非現在有不法
        之侵害，被告遽用槍枝射擊，自不得認為係排除侵害之
        行為。
    3.綜上，被告確有殺害盧德福之直接故意，事證明確，被告
      前開所辯，均無足採，是被告持槍射殺被害人盧德福致死
      之犯行，洵堪認定。
  (二)被害人盧宏忞部分
    1.訊據被告固不否認其於槍殺被害人盧德福後，被害人盧宏
      忞見被害人盧德福遭射殺，乃趨前奪槍，嗣其所持制式手
      槍擊發1發子彈，子彈由右往左，由下往上，由前往後自
      盧宏忞前胸近中央處進入，經左側第3肋骨前弓、左上肺
      葉、左側第2肋骨後弓，由左肩胛骨下緣射出，導致左肺
      貫穿及大量血胸，終因低血容性休克而死亡等事實，惟否
      認有何殺人之故意，辯稱：係因被害人盧宏忞欲奪槍，因
      而槍枝走火誤殺被害人盧宏忞云云。
    2.經查：
      (1)被告與盧宏忞於搶奪前開槍枝時，近距離扣扳機擊發子
        彈1發，子彈由右往左，由下往上，由前往後自盧宏忞
        前胸近中央處進入，經左側第3肋骨前弓、左上肺葉、
        左側第2肋骨後弓，由左肩胛骨下緣射出，導致左肺貫
        穿及大量血胸，終因低血容性休克而死亡，業據被告坦
        承不諱，復有相驗筆錄、相驗屍體證明書、檢驗報告書
        、解剖報告書、鑑定報告書、相驗照片及案發現場照片
        等在卷可參，是被告此部分之自白與事實相符，應堪認
        定。
      (2)而上開制式手槍威力強大為被告所明知，若擊發子彈傷
        及人體，將有致命之危險，此乃公眾週知之事實，且被
        告非無預見，被告於左手已受槍傷之被害人盧宏忞趨前
        奪槍之際，倘無殺人之不確定故意，自可迴避或逃離，
        或至少不將槍枝舉起而將槍口朝上，然被告竟仍舉起槍
        枝、槍口向前，並於被害人盧宏忞奪槍之際而施力扣壓
        扳機、擊發子彈，而未將手指移離扳機，導致子彈近距
        離由右往左、由下往上、由前往後射入被害人盧宏忞前
        胸，致盧宏忞傷重死亡，其有殺人之犯意，亦堪認定。
      (3)參以被告槍擊被害人盧宏忞後，見被害人盧宏忞仍有氣
        息，乃心生悔意，於以電話報警自首之際，同時指明案
        發地點希警通知救護人員到場救援之情，足認被告應非
        自始即預謀殺害被害人盧宏忞。然被告於被害人盧宏忞
        趨前奪槍之際，不思迴避、逃離，或將手指移離槍枝扳
        機，以避免槍擊時危害事故之發生，或至少避免槍口朝
        向被害人盧宏忞，竟仍舉起槍枝、槍口向上，並施力扣
        壓扳機，應認其有殺人之不確定故意無訛。
      (4)至被告辯稱係槍枝走火云云乙節，然所謂槍枝走火，係
        指槍枝非因人力有意識施力扣壓扳機而擊發，即係因機
        械性故障或異常等非人力施力因素而擊發扳機之情形。
        扣案制式手槍為轉輪手槍，其子彈之擊發，必施力於扳
        機，導引擊錘退至底部後向前彈回，使擊錘撞擊子彈底
        部而發射子彈，被告自陳當時並未預將扣案轉輪手槍之
        擊錘拉回，是子彈之擊發，即必須經由前述外力施力扣
        壓扳機之動作，始足為之，顯非單純之機械性故障或異
        常外力足以致之。從而，被告辯稱係槍枝走火云云，尚
        難憑採。
    3.綜上，被告應有殺害盧宏忞之未必故意，被告此部分之犯
      行，亦堪認定。
二、論罪：被告先後持槍射擊被害人盧德福與盧宏忞，致被害人
    2人死亡，核其所為，均係犯刑法第271條第1項之殺人罪。
    被告所犯上開2罪，犯意有別，行為互殊，應予分論併罰。
    而被告犯罪後，未經發覺前，旋即以電話向有犯罪調查權限
    之嘉義縣警察局中埔分局大埔分駐所值班員警報明自己姓名
    ，並陳述自己持槍射擊2被害人之事實，事後主動並透過友
    人聯繫警方，出面投案，接受審判之事實，業據證人癸○○
    、子○○及甲○○分別證述在卷，且有被告所持用之0000
    000000號行動電話通聯紀錄記載被告於案發後隨即於當日早
    上7時9分許撥打119，但未接通，嗣於同日7時10分許撥打10
    5查號台查詢（大埔分駐所）電話後，旋即於同日7時11分至
    7時12分間撥打大埔分駐所00-0000000號電話，報明姓名並
    陳明犯罪之事實，足認被告確有自首之意並接受審判之客觀
    事實；衡以被告犯後即生悔意，希警通知救護人員，並於到
    案時主動交出扣案之槍彈，犯後態度良好，爰依刑法第62條
    前段之規定，就被告所犯各罪分別減輕其刑。
三、撤銷改判部分（被害人盧德福部分）：原審以被告此部分犯
    行，事證明確，予以論罪科刑，固非無見。惟查：被告事後
    已與被害人盧德福家屬達成民事和解（本院卷第111-112頁
    ），原審未及審酌，尚有未洽。被告上訴意旨指摘原判決不
    當，固非全然有據，而檢察官上訴意旨認原審量刑過輕，亦
    無理由；然原判決既有上開未當，自應由本院將原判決此部
    分撤銷改判。審酌被告前曾有妨害自由及侵占等前案紀錄（
    此有臺灣高等法院被告前案紀錄表及臺灣嘉義地方法院檢察
    署刑案資料查註紀錄表在卷可參，但不構成累犯），被告自
    陳係國中畢業之智識程度，曾駕駛砂石車為業、案發前務農
    並協助同居友人經營餐館，另自述其離婚、育有2子均已成
    年，家中另有母、妹，經濟狀況不佳，又係持槍預謀殺人，
    被害人盧德福被槍擊當時，客觀上全無反抗之餘地與可能，
    被告仍執意舉槍朝被害人盧德福身體部位射擊，足見其殺人
    犯意之堅決，且持制式手槍、子彈朝被害人身體射擊而殺人
    ，行兇前即欲致被害人於死之犯意至為明確，雖被告係因遭
    被害人欺壓或挑釁而起殺機，但因此而持槍尋仇，惡性與危
    害非輕，原應處以重刑，然因被告事後旋即自首並接受審判
    ，且事後又與被害人家屬達成民事和解，爰依法量處有期徒
    刑20年，併依刑法第37條第2項之規定，宣告褫奪公權10年
    。又扣案如附表編號1之制式手槍1枝、如附表編號2備註欄
    驗餘之制式子彈1顆，均具有殺傷力，均係違禁物，應依刑
    法第38條第1項第1款之規定宣告沒收。至扣案如附表編號2
    業經試射之子彈1顆，因業已試射滅失子彈之功能與性質，
    扣案如附表編號3、4所示之物，均已無子彈之功能與性質，
    且非違禁物，爰不為沒收之諭知，附此敘明。
四、上訴駁回部份（被害人盧宏忞部分）：原審就被告殺害盧宏
    忞部分，以被告罪証明確，因予適用刑法第11條前段、第27
    1條第1項、第62條前段、第38條第1項第1款、第37條第2項
    之規定，並審酌被告尚非預謀殺害被害人盧宏忞，僅因被害
    人盧宏忞趨前奪槍而起意殺人，併酌量被告殺害（事發當時
    ）年僅26歲之被害人盧宏忞，致被害人盧宏忞家屬頓失依靠
    ，惡性及犯罪所生之危害結果均非輕，另衡以被告犯後即生
    悔意，嘗試囑警通知救護人員，原審審理期間並委由其母親
    與被害人盧宏忞之配偶（妻女）達成和解，賠償損害金額26
    萬元，再考量被告事後自首等一切情狀，量處有期徒刑14
    年、褫奪公權7年，並沒收扣案之前開槍彈。本院經核原審
    就此部分認事用法並無不當，量刑亦稱妥適，被告、檢察官
    上訴以原審此部分量刑不當，而均指摘原判決此部分違法，
    為無理由，均應予駁回。
五、原判決有關被告被訴殺害盧德福部分既遭撤銷，則所定執行
    刑，應併予撤銷，改定如主文第4項所示。
據上論結，應依刑事訴訟法第368條、第369條第1項前段、第364
條、第299條第1項前段、刑法第271條第1項、第62條前段、第51
條第5款、第8款、第38條第1項第1款、第37條第2項，判決如主
文。
本案經檢察官邱克斌到庭執行職務。
中    華    民    國    98    年    11    月    24    日
                  刑事第二庭  審判長法  官  葉居正
                                    法  官  陳欽賢
                                    法  官  洪碧雀
以上正本證明與原本無異。
如不服本判決應於收受送達後10日內向本院提出上訴書狀，其未
敘述上訴理由者，並得於提起上訴後10日內向本院補提理由書（
均須按他造當事人之人數附繕本）「切勿逕送上級法院」。
                                    書記官  魏芝雯
中    華    民    國    98    年    11    月    30    日
附錄本案論罪科刑適用之法條：
中華民國刑法第271條第1條（普通殺人罪）
殺人者，處死刑、無期徒刑或10年以上有期徒刑。
中華民國刑法第277條第1項（普通傷害罪）
傷害人之身體或健康者，處3年以下有期徒刑、拘役或1千元以下
罰金。
附表：
┌──┬───────┬───────────────┬────┐
│編號│ 槍 枝、子 彈 │ 鑑 定 書 文 號 及 鑑 定 結 果│備    註│
├──┼───────┼───────────────┼────┤
│    │0.357吋制式轉 │(1)文號：內政部警政署刑事警察局│鑑驗後扣│
│    │輪手槍壹枝（槍│  97年12月5日刑鑑字第097017608│案      │
│    │枝管制編號為：│  8 號槍彈鑑定書（見7768號偵查│        │
│    │0000000000）  │  卷第22-25頁）。             │        │
│ 1  │              │(2)鑑定結果：認係口徑0.357吋制 │        │
│    │              │  式轉輪手槍，為美國SMITH&WESS│        │
│    │              │  ON廠66-1型，槍號為18396，槍 │        │
│    │              │  管內具5條右旋來復線，擊發功 │        │
│    │              │  能正常，可供擊發同口徑制式子│        │
│    │              │  彈使用，認具殺傷力。        │        │
├──┼───────┼───────────────┼────┤
│    │              │(1)文號：同上。                │採樣1 顆│
│    │              │(2)鑑定結果：認均係口徑0.357吋 │鑑驗，鑑│
│    │              │  之制式子彈，採樣1顆試射，可 │驗後彈頭│
│ 2  │制式子彈貳顆  │  擊發，認具殺傷力。          │與彈殼已│
│    │              │                              │失子彈功│
│    │              │                              │能；另餘│
│    │              │                              │1顆扣案 │
├──┼───────┼───────────────┼────┤
│    │              │(1)文號：同上。                │被告開槍│
│ 3  │彈殼參顆      │(2)認均係已擊發之口徑0.357吋制 │擊發3 發│
│    │              │  式彈殼。                    │子彈所餘│
├──┼───────┼───────────────┼────┤
│    │              │(1)1 顆，認係已擊發撞擊變形之口│分別自被│
│    │              │  徑0.357 吋制式銅包衣彈頭，其│害人盧德│
│    │              │  上具有5條右旋來復線。       │福體內及│
│ 4  │彈頭貳顆      │(2)1 顆，認係已擊發撞擊變形之口│7W-7109 │
│    │              │  徑0.357 吋制式銅包衣彈頭，其│號自小貨│
│    │              │  上具有5條右旋來復線。       │車駕駛座│
│    │              │                              │腳踏處取│
│    │              │                              │出      │
└──┴───────┴───────────────┴────┘


司法院資訊處製作；財團法人民間司法改革基金會備份。
